【裁判字號】    98,上訴,172
【裁判日期】    980227
【裁判案由】    毒品危害防制條例
【裁判全文】
臺灣高等法院臺南分院刑事判決         98年度上訴字第172號
上  訴  人
即  被  告  甲○○
上列上訴人因違反毒品危害防制條例案件，不服臺灣臺南地方法
院97年度訴字第1544號中華民國97年11月27日第一審判決（起訴
案號：臺灣臺南地方法院檢察署97年度毒偵字第2111號），提起
上訴，本院判決如下：
    主  文
上訴駁回。
    理  由
一、按刑事訴訟法第三百六十一條、第三百六十七條規定，不服
    地方法院之第一審判決而上訴者，應提出上訴書狀，並敘述
    「具體理由」，為上訴必備之程式；其所提出之書狀未敘述
    上訴理由，或僅曾以言詞陳述上訴理由者，均應於上訴期間
    屆滿後二十日內補提理由書於第一審法院。第一審法院經形
    式審查，認逾期未補提上訴理由者，應定期間先命補正；逾
    期未補正者，為上訴不合法律上之程式，應以裁定駁回。倘
    「已提出上訴理由」，但所提非屬具體理由者，則由第二審
    法院以上訴不合法律上之程式，判決駁回。而所謂「具體理
    由」，必依據卷內既有訴訟資料或提出新事證，指摘或表明
    第一審判決有何採證認事、用法或量刑等足以影響判決本旨
    之不當或違法，而構成應予撤銷之具體事由，始克當之（例
    如：依憑證據法則具體指出所採證據何以不具證據能力，或
    依憑卷證資料，明確指出所為證據證明力之判斷如何違背經
    驗、論理法則）；倘僅泛言原判決認定事實錯誤、違背法令
    、量刑失之過重或輕縱，而未依上揭意旨指出具體事由，或
    形式上雖已指出具體事由，然該事由縱使屬實，亦不足以認
    為原判決有何不當或違法者（例如：對不具有調查必要性之
    證據，法院未依聲請調查亦未說明理由，或援用證據不當，
    但除去該證據仍應為同一事實之認定），皆難謂係具體理由
    ，俾與第二審上訴制度旨在請求第二審法院撤銷、變更第一
    審不當或違法之判決，以實現個案救濟之立法目的相契合，
    並節制濫行上訴（最高法院九十七年度台上字第八九二號判
    決參照。）。
二、上訴意旨略以：「因被告甲○○被判違反毒品危害防制條例
    ，刑度過重。被告自從喝美沙冬以來，天天都服用，會再次
    吸毒，實因有時美沙冬劑量不足，才再施用。況且本次又係
    被告自行向土城派出所報到，故請重新審理。」云云。
三、經查：
(一)、上訴人即被告甲○○前因施用毒品案件，經原審法院以九十
    三年度毒聲字第五五八號裁定令入戒治處所施以強制戒治，
    於民國（下同）九十四年五月十日因無繼續強制戒治之必要
    而釋放出所，於九十四年六月十六日期滿執行完畢，並經臺
    灣臺南地方法院檢察署檢察官於九十四年五月十三日以九十
    四年度戒毒偵字第一０四號為不起訴處分。又曾因竊盜案件
    ，經原審法院以九十三年度易字第一六九號判決判處有期徒
    刑一年確定，入監執行後，於九十六年四月十六日因縮短刑
    期假釋交付保護管束，嗣於九十六年六月八日保護管束期滿
    未經撤銷而視為執行完畢。
(二)、詎上訴人於強制戒治執行完畢釋放後五年內，復基於施用第
    一級毒品之犯意，於九十七年七月六日十三時十五分許為警
    採尿時向前回溯二十六小時內之某時，在臺南地區某處，施
    用第一級毒品海洛因一次。
四、原審法院以：上訴人即被告就其所為施用第一級毒品罪之犯
    行於警詢及原審審理時均已坦承不諱，並有台南市警察局第
    三分局調查甲○○涉嫌毒品案送驗尿液及年籍對照表、詮昕
    科技股份有限公司九十七年七月二十二日出具之濫用藥物尿
    液檢驗報告（檢體編號：097C3-149）各一份附卷為憑（見
    警卷第三至四頁），堪認被告上開任意性自白與事實相符，
    應可採信。本件事證明確，被告犯行洵堪認定。核被告甲○
    ○所為，係犯毒品危害防制條例第十條第一項之施用第一級
    毒品罪。被告非法持有第一級毒品海洛因之低度行為，已為
    其進而施用之高度行為所吸收，不復另論。被告前因竊盜案
    件，經判處有期徒刑一年確定，而於九十六年六月八日因假
    釋付保護管束期滿視為徒刑執行完畢等情，有台灣高等法院
    被告前案紀錄表一份在卷可稽，其於前案有期徒刑執行完畢
    後，五年內故意再犯本件法定刑有期徒刑以上之罪，構成累
    犯，依法應加重其刑。爰審酌被告經強制戒治之處遇措施後
    ，猶未能深切體認毒品危害己身之鉅，及早謀求脫離毒害之
    道，反而於出監出所後伺機再犯，未見有何警惕及悔意，自
    有使其接受相當時期監禁處遇以教化性情之必要，惟於原審
    法院審理時坦承犯行，犯後態度良好，且施用毒品固戕害個
    人健康，然未侵害他人權益、犯罪手段平和等一切情狀，量
    處有期徒刑七月。原審法院已詳敘認定上訴人犯罪事實之理
    由、證據及量刑審酌之事由，從形式上審查，並無違背法令
    之情形。
五、上訴人提起上訴，僅略謂其係因美沙冬替代療法之劑量不足
    而再施用第一級毒品，且係自行向派出所報到，原判決判處
    之刑度過重云云，並未依據卷內既有訴訟資料或提出新事證
    ，指摘或表明第一審判決有何採證認事、用法或量刑等足以
    影響判決本旨之不當或違法之具體事由（按上訴理由是否具
    體，係屬第二審審查之範圍，不在命補正之列，刑事訴訟法
    第三百六十一條修正立法理由參照）。按之上開規定，本件
    上訴顯屬違背法律上之程式，自應予駁以回，並不經言詞辯
    論為之。
六、依刑事訴訟法第三百六十七條前段、第三百七十二條，判決
    如主文。
中    華    民    國    98    年    2     月    27    日
                  刑事第三庭    審判長法  官  陳義仲
                                      法  官  蘇清水
                                      法  官  宋明中
以上正本證明與原本無異。
如不服本判決應於收受送達後10日內向本院提出上訴書狀，其未
敘述上訴理由者，並得於提起上訴後10日內向本院補提理由書（
均須按他造當事人之人數附繕本）「切勿逕送上級法院」。
                                      書記官  黃子起
中    華    民    國    98    年    2     月    27    日


司法院資訊處製作；財團法人民間司法改革基金會備份。
